臺灣嘉義地方法院刑事判決
111年度交訴字第12號
公  訴  人  臺灣嘉義地方檢察署檢察官
被      告  蕭駿瑋

上列被告因公共危險等案件，經檢察官提起公訴（110年度偵字
第11284號），嗣於本院準備程序中，就被訴事實為有罪之陳述
，經本院告知簡式審判程序意旨，並聽取當事人之意見後，合議
庭裁定由受命法官獨任進行簡式審判程序，判決如下：
    主  文
蕭駿瑋犯無駕駛執照因過失傷害人罪，處有期徒刑肆月，如易科
罰金，以新臺幣壹仟元折算壹日。又犯駕駛動力交通工具發生交
通事故致人傷害逃逸罪，累犯，處有期徒刑壹年。
    事  實
一、蕭駿瑋之小型車普通駕駛執照遭吊銷，且未重新考領新照，
    其仍於民國110年11月7日上午9時12分，無照駕駛其母親所
    有之車牌號碼000-0000號自用小客車，沿嘉義市西區美源街
    由西往東方向（起訴書誤載為由東往西方向，應予更正）行
    駛，於行經美源街30號前時，本應注意駕駛人駕駛汽車，應
    遵守道路交通標誌、標線、號誌之指示，在未劃設慢車道之
    雙向二車道行駛時，應在遵行車道內行駛，且依當時之客觀
    情況為天候晴、日間自然光線、柏油路面、路面乾燥、無缺
    陷、無障礙物、視距良好，並無不能注意之情事，竟疏未注
    意上開情事，貿然駛入對向車道，適柯○豪駕駛車牌號碼000
    0-00號自用小客車搭載其妻陳○后、子女柯○樂（101年生，
    真實姓名詳卷）、柯○晴（108年生，真實姓名詳卷）、柯○
    安（108年生，真實姓名詳卷）沿同道路由對向車道即由東
    往西方向直行駛至，見狀無從閃避而與蕭駿瑋所駕駛之車輛
    發生碰撞，柯○豪因而受有頸扭傷、疑第六頸椎壓迫性骨折
    及左鎖骨前擦傷之傷害、陳○后受有左肘挫擦傷及右第五趾
    挫擦傷之傷害、柯○樂則受有胸部腹部挫傷及軀幹擦傷之傷
    害。詎蕭駿瑋明知其因發生交通事故致人受傷，因擔心無照
    且擅自駕駛母親車輛之事遭家人發現，竟基於肇事致人傷害
    而逃逸之犯意，未報警處理或為其他必要之救護措施，即逕
    自將車輛留置於現場而步行離去，再請友人載其離開。嗣柯
    ○豪報警處理，始循線查悉上情。
二、案經柯○豪、陳○后訴由嘉義市政府警察局第一分局報告臺灣
    嘉義地方檢察署檢察官偵查起訴。
    理  由
一、本案被告蕭駿瑋所犯係死刑、無期徒刑、最輕本刑為3年以
    上有期徒刑以外之罪，其於準備程序中就被訴事實為有罪之
    陳述，經本院告知簡式審判程序之旨，並聽取檢察官及被告
    之意見後，合議庭裁定由受命法官獨任進行簡式審判程序。
    又依刑事訴訟法第273條之2、同法第159條第2項之規定，簡
    式審判程序不適用傳聞法則有關限制證據能力之相關規定，
    合先敘明。
二、前揭事實，業據被告於警詢、偵訊、本院準備程序及審理時
    均坦承不諱（見嘉市警一偵字第1100009309號卷【下稱警卷
    】第2至3頁，110年度偵字第11284號卷【下稱偵字卷】第33
    頁，本院交訴字卷第67至68、127頁），核與證人即告訴人
    柯○豪於警詢、偵訊時（見警卷第6至8、10至11頁，偵字卷
    第31頁）、陳○后於警詢時（見警卷第14至15頁）之證述相
    符，並有診斷證明書、道路交通事故現場圖、道路交通事故
    調查報告表（一）、（二）、柯○豪拍攝之照片、現場照片
    、公路監理電子閘門查詢資料、交通部公路總局嘉義區監理
    所嘉義市監理站111年3月30日嘉監義站字第1110068631號函
    暨所附裁決書、駕駛人基本資料等件在卷可稽（見警卷第18
    至20、25至28、30至46頁，偵字卷第39至41頁，本院交訴字
    卷第33至36頁），足認被告上開任意性自白核與事實相符，
    應堪採信。本案事證明確，被告之犯行均堪認定，均應依法
    論科。
三、論罪科刑：
　㈠被告所領有之小型車普通駕駛執照業於107年4月19日遭裁決
    吊銷，自107年5月24日至110年5月23日間不得考領，惟被告
    迄今未重新考領新照乙節，有交通部公路總局嘉義區監理所
    嘉義市監理站111年3月30日嘉監義站字第1110068631號函暨
    所附裁決書、駕駛人基本資料等件在卷可稽（見本院交訴字
    卷第33至36頁），足見被告於本案車禍事故發生時係無駕駛
    執照，其未領有汽車駕駛執照，仍駕車上路，並因過失與柯
    ○豪所駕駛之車輛發生車禍事故，致柯○豪、陳○后、柯○樂受
    傷，是核被告所為，係犯道路交通管理處罰條例第86條第1
    項、刑法第284條前段之無駕駛執照駕車犯過失致人受傷罪
    及刑法第185條之4第1項前段之駕駛動力交通工具發生交通
    事故致人傷害逃逸罪，其所犯無駕駛執照因過失傷害人罪部
    分，應依道路交通管理處罰條例第86條第1項之規定加重其
    刑。
　㈡被告以一行為，致柯○豪、陳○后、柯○樂受傷而侵害該3人之
    法益，為想像競合犯，應依刑法第55條之規定，從一重處斷
    。
　㈢被告所為上揭犯行，犯意各別，行為互殊，應予分論併罰。
　㈣被告前因肇事逃逸等案件，經本院以107年度交訴字第9號判
    決分別判處有期徒刑1年、2月確定，並經本院以107年度聲
    字第826號裁定定應執行刑為有期徒刑1年1月確定，於108年
    8月30日執行完畢等情，有臺灣高等法院被告前案紀錄表、
    判決書、裁定、執行指揮書等件在卷可憑（見本院交訴字卷
    第11至17、91至103頁），其受徒刑之執行完畢後，5年以內
    故意再犯本案駕駛動力交通工具發生交通事故致人傷害逃逸
    之有期徒刑以上之罪，為累犯，檢察官於本院審理時已就被
    告有上開構成累犯之前科紀錄及應加重其刑之情形為主張（
    見本院交訴字卷第89、129頁），審酌被告於上開案件執行
    完畢後，未能因此記取教訓，竟於5年以內再次犯本案之罪
    ，且其罪質同為肇事逃逸之危害公共交通安全行為，又其上
    開案件執行完畢迄本案再犯，期間經過約2年2月，足見被告
    對刑罰之反應力薄弱，又本案縱予加重最低本刑，本院於法
    定刑內所為之量刑尚屬合理，被告之人身自由並無因此遭受
    過苛侵害或超過其所應負擔罪責之情形，爰依刑法第47條第
    1項之規定及參酌司法院釋字第775號解釋意旨，就被告所犯
    駕駛動力交通工具發生交通事故致人傷害逃逸罪部分，加重
    其刑及最低本刑。
　㈤爰以行為人之責任為基礎，審酌被告無照駕車上路，又未能
    恪守交通規則，無端駛入對向車道，造成本案車禍事故發生
    ，並使柯○豪、陳○后、柯○樂受傷，又於車禍事故發生後未
    有任何停留，亦未通報員警、救護人員或留下自身資料旋逕
    自離去，使柯○豪、陳○后、柯○樂傷勢加重之風險升高，對
    他人身體安全及公共交通安全秩序之保障造成潛在危險，所
    為實屬不該，惟念及被告犯後坦承犯行，態度良好，兼衡被
    告之過失情形為駛入對向車道，為本案車禍事故發生之原因
    ，違反義務之程度非輕、柯○豪、陳○后、柯○樂所受之傷勢
    及程度、柯○豪於駕駛車輛上並無任何過失、被告肇事逃逸
    之行為造成之危險性、於本院審理時自承高中肄業、未婚、
    業工之智識程度及生活狀況（見本院交訴字卷第129頁）、
    於本院審理時表明願以新臺幣60萬賠償，然因金額上未與柯
    ○豪達成共識而未成立調解（見本院交訴字卷第130頁），可
    見被告並非毫無面對責任之意，然仍未能彌補柯○豪、陳○后
    、柯○樂之損失及被告除前開構成累犯之紀錄以外之前科素
    行等一切情狀，分別量處如主文所示之刑，並就被告所犯無
    駕駛執照因過失傷害人罪部分，諭知易科罰金之折算標準，
    以示懲儆。又被告所犯無駕駛執照因過失傷害人罪所處之刑
    為得易科罰金之刑，所犯駕駛動力交通工具發生交通事故致
    人傷害逃逸罪為不得易科罰金之刑，依刑法第50條第1項第1
    款、第2項之規定，非經受刑人請求檢察官聲請定應執行刑
    者，不得併合處罰之，爰不定其應執行刑，附此敘明。
據上論斷，應依刑事訴訟法第273條之1第1項、第299條第1項前
段，判決如主文。
本案經檢察官呂雅純提起公訴，檢察官徐鈺婷到庭執行職務。
中　　華　　民　　國　　111 　年　　6 　　月　　22　　日
　　　　　　　　　刑事第六庭　法　官　官怡臻
以上正本證明與原本無異。
如不服本判決應於收受判決後20日內向本院提出上訴書狀，並應
敘述具體理由；其未敘述上訴理由者，應於上訴期間屆滿後20日
內向本院補提理由書（均須附繕本）「切勿逕送上級法院」。告
訴人或被害人如對於本判決不服者，應具備理由請求檢察官上訴
，其上訴期間之計算係以檢察官收受判決正本之日期為準。
中　　華　　民　　國　　111 　年　　6 　　月　　22　　日
　　　　　　　　　　　　　　  書記官　李彥廷
附錄本案論罪科刑法條：
道路交通管理處罰條例第86條
汽車駕駛人，無駕駛執照駕車、酒醉駕車、吸食毒品或迷幻藥駕
車、行駛人行道或行經行人穿越道不依規定讓行人優先通行，因
而致人受傷或死亡，依法應負刑事責任者，加重其刑至二分之一
。
汽車駕駛人，在快車道依規定駕車行駛，因行人或慢車不依規定
，擅自進入快車道，而致人受傷或死亡，依法應負刑事責任者，
減輕其刑。

中華民國刑法第284 條
因過失傷害人者，處1 年以下有期徒刑、拘役或10萬元以下罰金
；致重傷者，處3 年以下有期徒刑、拘役或30萬元以下罰金。

中華民國刑法第185 條之4
駕駛動力交通工具發生交通事故，致人傷害而逃逸者，處6 月以
上5 年以下有期徒刑；致人於死或重傷而逃逸者，處1 年以上7 
年以下有期徒刑。
犯前項之罪，駕駛人於發生交通事故致人死傷係無過失者，減輕
或免除其刑。